# Marilene Magno Teixeira Barcarena, Pará (91)991429595

## <u>marilene.magno@gmail.com</u> www.linkedin.com/in/marilene-magno

Fui criada em uma comunidade ribeirinha com ideologia que mulher não precisava estudar e nem trabalhar, a obrigação era cuidar de marido e filhos.

Porém com meus 43 anos resolvi mudar minha realidade e busquei me especializar para o mercado de trabalho, que sempre foi meu sonho, me desenvolver profissionalmente.

### Experiencia Profissional:

Gerenciadora do lar - 2000 à 2017.

Responsabilidade e bem-estar da família, desenvolvi os 5sensos

- utilização, organização, limpeza, bem estar e auto-disciplina.
- trabalho em equipe, valorizando o relacionamento interpessoal como fator de sucesso, além de ter visão sistêmica, boa comunicação, resiliência e saber trabalhar sob pressão.
- Monitora de turma na faculdade: 2018 à 2022
- Auxiliava alunos nas dificuldades, nas disciplinas de linguagem de programação, matemática, física.
- Auxiliava calouros a utilizarem a plataforma digital da instituição.
- Auxiliava professores, coordenadores em atividade
- Ministrei Minicurso de Arduino, Python, C++
- Palestra sobre Protocolo de Rede

Habilidades Técnicas.

Pacote Office – Excell - Pawer Bi – Python – Arduino - Protocolo de Rede - Sistema Operacional - Banco de Dados - HTMS/CSS/JavaScrip – AWS - Django.

Formação:

Engenharia da Computação

Faculdade Estácio de Sá de 2018 à 2022

## Cursos e Certificações:

Certificação Arduino - Certificação LTD - Criatividade e Inovação - Utilizando Ferramentas de Análise estratégica - Judicilialização da Saúde - MIE Microsoft Sustentabilidade e Desenvolvimento - Transformando Motivação em Hábito Fundamentos de AWS, Escola da Nuvem – 2023 Excel Avançado – 2023 Operar Sistemas Operacionais e Perifericos – 2023

#### Atividades:

Criação de um software para cobrança de frete, utilizando a linguagem Python, Django, HTML, Banco de Dados, JavaScrip